臺灣臺北地方法院刑事裁定　
111年度聲字第1060號
聲  請  人  臺灣臺北地方檢察署檢察官
受  刑  人  許子傑



上列聲請人因受刑人數罪併罰有二裁判以上，聲請定其應執行之
刑（111年度執聲字第968號、111年度執字第2890號），本院裁
定如下：
    主  文
許子傑所犯如附表所示各罪所處之刑，應執行有期徒刑貳年拾月
。
    理  由
一、聲請意旨略以：受刑人許子傑因違反森林法等案件，先後經
    判決確定如附表所示，應依刑法第53條及第51條第5款規定
    ，定其應執行之刑，爰依刑事訴訟法第477條第1項規定聲請
    裁定等語。
二、按裁判確定前犯數罪者，併合處罰之。但有下列情形之一者
    ，不在此限：一、得易科罰金之罪與不得易科罰金之罪。二
    、得易科罰金之罪與不得易服社會勞動之罪。三、得易服社
    會勞動之罪與不得易科罰金之罪。四、得易服社會勞動之罪
    與不得易服社會勞動之罪；前項但書情形，受刑人請求檢察
    官聲請定應執行刑者，依第51條規定定之；數罪併罰，有二
    裁判以上者，依刑法第51條之規定，定其應執行之刑，刑法
    第50條、第53條分別定有明文。再按法律上屬於自由裁量之
    事項，有其外部性界限及內部性界限，並非概無拘束；依據
    法律之具體規定，法院應在其範圍選擇為適當之裁判者，為
    外部性界限；而法院為裁判時，應考量法律之目的，及法律
    秩序之理念所在者，為內部性界限。法院為裁判時，二者均
    不得有所踰越。在數罪併罰，有二裁判以上，定其應執行之
    刑時，固屬於法院自由裁量之事項，然仍應受前揭外部性界
    限及內部性界限之拘束（最高法院94年度台非字第233號判
    決、108年度台抗字第1128號裁定意旨參照）。又因刑罰之
    科處，應以行為人之責任為基礎，考量人之生命有限，刑罰
    對被告造成之痛苦程度，係以刑度增加而生加乘效果，而非
    等比方式增加，如以實質累加方式執行，刑責恐將偏重過苛
    ，不符現代刑事政策及刑罰之社會功能，故透過定應執行刑
    程式，採限制加重原則，授權法官綜合斟酌被告犯罪行為之
    不法與罪責程度、各罪彼此間之關聯性（例如數罪犯罪時間
    、空間、各行為所侵害法益之專屬性或同一性、數罪對法益
    侵害之加重效應等）、數罪所反應被告人格特性與傾向、對
    被告施以矯正之必要性等，妥適裁量最終具體應實現之刑罰
    ，以符罪責相當之要求（最高法院105年度台抗字第626號裁
    定意旨參照）。
三、經查：
　㈠本件受刑人因犯如附表所示之罪，先後經臺灣桃園地方法院
    及本院判處如附表所示之刑確定，有各該判決及臺灣高等法
    院被告前案紀錄表在卷可憑。又受刑人所犯如附表編號1至3
    、12所示之罪所處之刑得易科罰金，附表編號4至11所示之
    罪所處之刑則不得易科罰金，核屬刑法第50條第1項第1款情
    形，依同條第2項規定，須經受刑人請求檢察官聲請定應執
    行刑者，始得全部依第51條規定合併定其應執行之刑。查，
    受刑人業已請求檢察官就附表所示各罪聲請合併定其應執行
    之刑，有受刑人於民國111年6月15日簽署之是否聲請定應執
    行刑調查表在卷可稽（見執聲卷），且受刑人所犯如附表編
    號2至12之罪，係於附表編號1所示判決確定日前為之，則聲
    請人就附表所示各罪所處之刑，聲請最後事實審之本院定應
    執行之刑，經本院審核認其聲請為正當，應予准許。
　㈡本院函詢受刑人關於定應執行刑之意見後，受刑人未於期限
    內表示意見，有本院函文、送達證書及收狀資料查詢清單在
    卷可憑（見聲卷第41至46頁）。爰審酌受刑人所犯者分別係
    1次違反毒品危害防制條例罪及11次違反森林法罪，各罪之
    犯罪時間係於103年9月27日至105年1月9日之間，暨罪數所
    反應之受刑人人格特性、對法益侵害之加重效應、刑罰經濟
    與罪責相當原則，並衡以各罪之原定刑期、前已定之應執行
    刑範圍、定應執行刑之外部性界限及內部性界限等各節為整
    體非難之評價，定其應執行之刑如主文所示。
　㈢數罪併罰中之一罪，依刑法規定得易科罰金者，若因與不得
　　易科之他罪併合處罰結果而不得易科罰金時，原得易科部分
    所處之刑，無庸為易科折算標準之記載（司法院釋字第144
    號、第679號解釋文及理由書參照）。查，受刑人所犯如附
    表所示之編號1至3、12所示之罪，宣告刑雖得易科罰金，惟
    因與附表編號4至11所示不得易科罰金之罪合併處罰之結果
    ，本院於定其應執行之刑時，自無庸再為易科罰金折算標準
    之記載。
　㈣至附表編號2至6、8至11所示各罪，雖有併科罰金，然此部分
    罰金刑，業經本院以110年度聲字第827號裁定其應執行之罰
    金刑，並經臺灣高等法院以110年度抗字第1045號裁定駁回
    抗告而確定，依一事不再理之原則，自不得重複裁定其應執
    行之刑，檢察官聲請書亦僅提及刑法第51條第5款，即僅就
    附表所示各罪之有期徒刑部分聲請定應執行刑，爰就附表所
    示併科罰金刑部分不予酌定，併此敘明。
四、依刑事訴訟法第477條第1項，刑法第50條第1項、第2項、第
    53條、第51條第5款，裁定如主文。
中　　華　　民　　國　　111 　年　　7 　　月　　18　　日
　　　　　　　　　刑事第十庭  法　官　林柔孜
上正本證明與原本無異。
如不服本裁定，應於裁定送達後5日內向本院提出抗告狀。因疫
情而遲誤不變期間，得向法院聲請回復原狀。
                              書記官  林柏瑄
中　　華　　民　　國　　111 　年　　7 　　月　　19　　日

附表：
編號  1 2 3 罪名  毒品危害防制條例 違反森林法 違反森林法 宣告刑（罰金刑）  有期徒刑2月 有期徒刑6月，併科新臺幣58萬3200元 有期徒刑6月，併科新臺幣16萬2000元 犯罪日期  104年9月22日下午7時35分為警採尿起回溯96小時內 103年9月27日至同年月28日 103年10月12日 偵查機關／年度案號  臺灣臺北地方檢察署104年度毒偵字第4646號 臺灣桃園地方檢察署104年度偵字第11408號等 臺灣桃園地方檢察署104年度偵字第11408號等 最後事實審 法院 臺灣臺北地方法院 臺灣桃園地方法院 臺灣桃園地方法院  案號 105年度原簡字第4號  105年度審原簡字第35號   105年度審原簡字第35號   判決日期 105年1月18日 105年6月8日 105年6月8日 確定判決 法院 臺灣臺北地方法院 臺灣桃園地方法院 臺灣桃園地方法院  案號 105年度原簡字第4號 105年度審原簡字第35號  105年度審原簡字第35號  判決確定日期 105年3月29日 105年7月4日 105年7月4日 是否為得易科罰金之案件  是 是 是 備註  ⑴臺灣臺北地方檢察署105年度執字第2673號。 ⑵編號1至11業經臺灣高等法院以110年度抗字第1045號裁定應執行有期徒刑2年8月。 ⑴臺灣桃園地方檢察署105年度執字第11637號。 ⑵編號1至11業經臺灣高等法院以110年度抗字第1045號裁定應執行有期徒刑2年8月。 ⑴臺灣桃園地方檢察署105年度執字第11637號。 ⑵編號1至11業經臺灣高等法院以110年度抗字第1045號裁定應執行有期徒刑2年8月。 

編號  4 5 6 罪名  違反森林法 違反森林法 違反森林法 宣告刑（罰金刑）  有期徒刑1年6月，併科新臺幣19萬9960元 有期徒刑7月，併科新臺幣30萬元（2罪） 有期徒刑1年6月，併科新臺幣71萬9900元 犯罪日期  104年7月11日 104年7月27日、104年9月2日至同年月8日間某日 104年8月20日 偵查機關／年度案號  臺灣臺北地方檢察署104年度偵字第19919號等 臺灣臺北地方檢察署104年度偵字第19919號等 臺灣臺北地方檢察署104年度偵字第19919號等 最後事實審 法院 臺灣臺北地方法院 臺灣臺北地方法院 臺灣臺北地方法院  案號 105年度原訴字第10號等  105年度原訴字第10號等  105年度原訴字第10號等   判決日期 109年12月28日 109年12月28日 109年12月28日 確定判決 法院 臺灣臺北地方法院 臺灣臺北地方法院 臺灣臺北地方法院  案號 105年度原訴字第10號等 105年度原訴字第10號等   105年度原訴字第10號等   判決確定日期 110年2月2日 110年2月2日 110年2月2日 是否為得易科罰金之案件  否 否 否 備註  ⑴臺灣臺北地方檢察署110年度執字第1594號。 ⑵編號1至11業經臺灣高等法院以110年度抗字第1045號裁定應執行有期徒刑2年8月。 ⑴臺灣臺北地方檢察署110年度執字第1594號。 ⑵編號1至11業經臺灣高等法院以110年度抗字第1045號裁定應執行有期徒刑2年8月。 ⑴臺灣臺北地方檢察署110年度執字第1594號。 ⑵編號1至11業經臺灣高等法院以110年度抗字第1045號裁定應執行有期徒刑2年8月。 

編號  7 8 9 罪名  違反森林法 違反森林法 違反森林法 宣告刑（罰金刑）  有期徒刑1年6月（2罪） 有期徒刑1年7月，併科新臺幣161萬9750元 有期徒刑1年6月，併科新臺幣59萬9910元 犯罪日期  104年8月25日下午1時許前某時許、104年8月31日 104年8月30日上午10時29分前某時許 104年8月25日至同年9月1日間之某日上午 偵查機關／年度案號  臺灣臺北地方檢察署104年度偵字第19919號等 臺灣臺北地方檢察署104年度偵字第19919號等 臺灣臺北地方檢察署104年度偵字第19919號等 最後事實審 法院 臺灣臺北地方法院 臺灣臺北地方法院 臺灣臺北地方法院  案號 105年度原訴字第10號等  105年度原訴字第10號等  105年度原訴字第10號等   判決日期 109年12月28日 109年12月28日 109年12月28日 確定判決 法院 臺灣臺北地方法院 臺灣臺北地方法院 臺灣臺北地方法院  案號 105年度原訴字第10號等 105年度原訴字第10號等   105年度原訴字第10號等   判決確定日期 110年2月2日 110年2月2日 110年2月2日 是否為得易科罰金之案件  否 否 否 備註  ⑴臺灣臺北地方檢察署110年度執字第1594號。 ⑵編號1至11業經臺灣高等法院以110年度抗字第1045號裁定應執行有期徒刑2年8月。 ⑴臺灣臺北地方檢察署110年度執字第1594號。 ⑵編號1至11業經臺灣高等法院以110年度抗字第1045號裁定應執行有期徒刑2年8月。 ⑴臺灣臺北地方檢察署110年度執字第1594號。 ⑵編號1至11業經臺灣高等法院以110年度抗字第1045號裁定應執行有期徒刑2年8月。 

編號  10 11 12 罪名  違反森林法 違反森林法 違反森林法 宣告刑（罰金刑）  有期徒刑1年6月，併科新臺幣19萬9970元 有期徒刑1年6月，併科新臺幣19萬7910元 有期徒刑4月 犯罪日期  104年9月18日上午4時許 105年1月9日凌晨0時前某時許 103年11月6日 偵查機關／年度案號  臺灣臺北地方檢察署104年度偵字第19919號等 臺灣臺北地方檢察署104年度偵字第19919號等 臺灣臺北地方檢察署109年度偵字第18781號等 最後事實審 法院 臺灣臺北地方法院 臺灣臺北地方法院 臺灣臺北地方法院  案號 105年度原訴字第10號等  105年度原訴字第10號等  110年度原訴字第12號   判決日期 109年12月28日 109年12月28日 111年4月14日 確定判決 法院 臺灣臺北地方法院 臺灣臺北地方法院 臺灣臺北地方法院  案號 105年度原訴字第10號等 105年度原訴字第10號等   110年度原訴字第12號    判決確定日期 110年2月2日 110年2月2日 111年5月17日 是否為得易科罰金之案件  否 否 是 備註  ⑴臺灣臺北地方檢察署110年度執字第1594號。 ⑵編號1至11業經臺灣高等法院以110年度抗字第1045號裁定應執行有期徒刑2年8月。 ⑴臺灣臺北地方檢察署110年度執字第1594號。 ⑵編號1至11業經臺灣高等法院以110年度抗字第1045號裁定應執行有期徒刑2年8月。 臺灣臺北地方檢察署111年 度執字第2890號